---
title: 向量
layout: default
---


向量是R语言中最基本的数据结构，向量又被称为原子向量。

# 创建与合并

## 创建向量

用`c()`函数，可将多个元素组合在一个向量。

```{r vector_create}
# 数值型向量
num_var <- c(1.6, 2.5, 4.8)

# 整数型向量
int_var <- c(1, 6, 10, 18)

# 逻辑向量：“TRUE”代表“真”，“FALSE”代表“假，“T”等价于“TRUE”，“F”等价于“FASLE”
# “TRUE”、“FALSE”、“T”、“F”字母全部为大写
# 推荐完整写法“TRUE”、“FALSE”
log_var <- c(TRUE, FALSE, T, F)

# 字符向量
# 其中每个元素都是字符串，可以为当个字符，也可以为多个字符组成的字符串
chr_var <- c("these are", "some strings", ".")
```


## 对象赋值
`<-` 是赋值符号，将右边的对象赋值给左边。使用 `=` 具有同样的赋值效果。
赋值也可以用函数 `assign()` 实现。`<-` 可以看做是 `assign()` 在语义上的缩写。
```{r vector_assign}
# 以下三种方式都将 c(10.4, 5.6, 3.1, 6.4, 21.7) 生成的向量赋值给了 x1, x2, x3，三种赋值方式是等价的。
x1 <- c(10.4, 5.6, 3.1, 6.4, 21.7)
x2 = c(10.4, 5.6, 3.1, 6.4, 21.7)
assign("x3", c(10.4, 5.6, 3.1, 6.4, 21.7))
```

## 合并向量

用 `c()` 函数，可以将多个向量合并成一个向量。向量的个数是没有限制，按先后顺序组合。

```{r vector_combine}
# 将多个元素组合成一个销售
a <- c(1, 2, 3)
a

b <- c(4, 5, 6)
b

# 将两个向量合并成一个新向量
c <- c(a, b)
c

# 将向量和元素合并成一个新向量
d <- c(a, 7, 8, 9)
d
```

用 `c()` 函数，可以将向量与元素合并成一个新向量。

```{r vector_combine_2}
# 将向量和元素合并成一个新向量
d <- c(a, 7, 8, 9)
d
```

从这里可以看出，实际上，单个元素的数值，也是一个向量，只是其长度为1而已，有时候又将其称之为`标量`(实际上，在使用过程中很少会此术语，没什么太大意义)。

```{r vector_create_2}
# 长度为1的单个元素向量
e <- 10
e
```


## 内在属性

向量有两个内在属性，分别是模式 `mode()` ，描述数据的类型；长度`length()`，计算元素的个数。

```{r vector_mode}
num_var <- c(1.6, 2.5, 4.8)
# 数值型向量，其模式为"numeric"
mode(num_var)
# 长度为3个元素
length(num_var)

int_var <- c(1, 6, 10, 18)
# 数值型向量，其模式为"numeric"
mode(int_var)
# 长度为4个元素，也就是向量中有4个元素
length(int_var)

log_var <- c(TRUE, FALSE, TRUE, FALSE)
# 逻辑型向量，其模式为"logical"
mode(log_var)
# 长度为4个元素
length(log_var)

chr_var <- c("these are", "some strings", ".")
# 字符型向量， "character"
mode(chr_var)
# 长度为3个元素
# length() 计算的是元素的个数，而不是字符的个数
length(chr_var)
```

## 不同模式向量合并
向量有一个基本的要求是，向量中的所有元素，其模式（类型）必须一致。
如果将两个不同模式向量合并为一个新向量，则合并后新向量的模式，会变成更为兼容的模式，“逻辑”变为“数值”，而“数值”变为“字符”。

```{r vector_mode_change}
mode(c(1.6, 2.5, 4.8))
mode(c(TRUE, FALSE, TRUE, FALSE))
mode(c("these are", "some strings", "."))

# “逻辑”变为“数值” # 逻辑 TRUE 就是 1, FALSE 就是 0
mode(c(c(1.6, 2.5, 4.8), c(TRUE, FALSE, TRUE, FALSE)))

# “数值”变为“字符”
mode(c(c(1.6, 2.5, 4.8), c("these are", "some strings", ".")))

```


## 创建等差序列向量

`seq()` 函数可以生成等差序列向量。


```{r vector_seq}
# seq 函数中的参数 from 是其实数值， to 是终止数值， by 是步长
s1 <- seq(from = 1, to = 10, by = 1)
s1

# 逆向等差序列的向量，seq 中的步长 by 为负数，步长不一定是整数，实数也可以。
s2 <- seq(from = 9, to = 1, by = -3.2)
s2

# 步长等于1时，x:y 表达式更为简洁
s3 <- 5:20
s3

# 逆向等差向量
s4 <- 20:5
s4
```

## 创建重复元素向量

`rep()` 函数将向量重复，基本的参数和用法 `rep(x, times = 1, each = 1)` ，其中 `times` 参数是对象 `x` 的重复次数，默认是重复 `1` 次，`each` 参数是对象 `x` 中每个元素重复的次数，默认是重复 `1` 次，`each` 参数的优先级高于 `times` 参数。

```{r vector_rep}
a1 <- c(1, 2, 3, 4)
# times 是对象/向量重复的次数，each 在没有定义的情况下则使用默认值，即每个元素重复1次
a2 <- rep(a1, times = 3)
a2

# each 是对象/向量中每个元素重复的次数，times 在没有定义的情况下则使用默认为值，即对象重复1次
a3 <- rep(a1, each = 3)
a3

# 每个对象先重复each次数，在将对象重复times次数，并用c()函数合并
a4 <- rep(a1, times = 3, each = 3)
a4
```

# 索引和筛选

## 元素位置索引


向量索引，即根据元素所在位置信息来筛选出某个或者某些元素，位置索引可以通过`[]`中括号来完成。
元素的索引位置是从1开始的（有些其他程序索引是从0开始，比如C语言）。
可以索引多个元素，使用位置向量索引。
索引向量必须是`{1, 2, . . . , length(x)}`的子向量。


```{r vector_index}
x <- c(1, 2, 3, 4, 5, 6)
# 第三个向量
# 3实际上只有一个元素的向量
x[3]

# 第二个到第五个 
# 2:5 会生成一个向量
x[2:5]

# c(3,5,6) 会生成一个向量，这些数值在索引时表示了元素所在的位置
x[c(3,5,6)]

# 负整数向量，作用就是排除这些位置元素的向量
x[-c(1,2)]
```

## 表达式逻辑筛选
```{r vector_index}

x <- c(1, 2, 3, 4, 5, 6)
# 用一个与被筛选元素等长的逻辑向量来筛选
# 逻辑结果对应的TRUE的元素会被筛选出来
# 如果逻辑向量长度少于被筛选向量，则会通过循环补齐的方式自动补全
x[c(TRUE, FALSE, TRUE, FALSE, FALSE, TRUE)]

# 更为常用的是用表达式，通常使用被筛选对象表达式的逻辑结果
# 筛选满足逻辑表达式为TRUE的向量元素
# x > 3表达式的结果是与 x 相同长度的逻辑向量
# x[x > 3]索引的结果就是表达式为TRUE对应的向量元素
x[x > 3]
```

## 名称属性索引

对象有一个名称属性，通过names()函数查看或赋值。
了有名称属性之后，就可以通过名称“字符串向量”来筛选元素，这在很多情况下是很有用的。
```{r vector_index}
fruit <- c(5, 10, 1, 20)
names(fruit) <- c("orange", "banana", "apple", "peach")
attributes(fruit)
lunch <- fruit[c("apple","orange")]
lunch
```

## subset()函数筛选
`subset()`筛选向量元素，主要是输入逻辑表达式，实际上与逻辑向量筛选是等价的。
```{r vector_subset}
# 等价于 x[x > 4]
subset(x, x > 4)
```

## 判断是否为向量

判断/检验一个对象是否为向量的函数是 `is.atomic()` ，返回值为 `TRUE` 或 `FALSE`。

注：由于历史原因，`is.vector()` 函数判断一个对象是否为向量，只有在对象是“向量”，且没有“名字”属性，才会 `TRUE`。





向量的类型：mode()返回的结果
logical（逻辑型）
numeric（数值型）
complex（复数型）
character（字符型）
其中
integer 和 double 在mode() 时返回的都是 numeric
factor 在 mode() 时返回的也是 numeric

其它类型
list
S4


检验对象的类型
is.logical()
is.numeric()
--is.integer()
--is.double()
--is.factor()
is.complex()
is.character()

强制转换
as.logical()
as.numeric()
--as.integer()
--as.double()
--as.factor()
as.complex()
as.character()


R中最重要的数据结构是向量(vector)和矩阵(matrix)。

向量由一系列类型相同的有序元素构成；矩阵是数组(array)的一个特例：维数为2的数组；而数组又是增加了维度（dim)属性的向量。

除此之外，列表（list）和数据框（data frame）分别是向量和矩阵的泛化——列表允许包含不同类型的元素，甚至可以把对象作为元素；数据框允许每列使用不同类型的元素。对于列表和数据框，其中的元素通常称为分量（components）。

对象的类型和长度

R中所有的对象都有类型和长度属性，可以通过函数typeof()和length()获取/设置。


typeof()函数可能返回如下的值（在R源代码src/main/util.c的TypeTable中定义）：

# 数据对象
logical 含逻辑值的向量
integer 含整数值的向量
double 含实数值的向量
complex 含复数值的向量
character 含字符值的向量
raw 含字节值的向量

# 其他对象
list 列表
NULL 空
closure 函数
special 不可针对参数求值的内置函数
builtin 可针对参数求值的内置函数
environment 环境

# 通常在R内部使用
symbol 变量名
pairlist 成对列表对象
promise 用于实现悠闲赋值的对象
language R 语言构建
... 特定变量长度参数
any 可以匹配任何类型的特殊类型
expression 表达式对象
externalptr 外表指针对象
weakref 弱引用对象
char 字符
bytecode 二进制

除了typeof和length之外，其他class的对象可能还会有其他的属性，可以通过函数attributes()和attr()进行操作

除了typeof和length之外，其他class的对象可能还会有其他的属性，可以通过函数attributes()和attr()进行操作
